【裁判字號】    97,易,1122
【裁判日期】    971114
【裁判案由】    竊盜等
【裁判全文】
臺灣高雄地方法院刑事判決              97年度易字第1122號
公  訴  人  臺灣高雄地方法院檢察署檢察官
被      告  癸○○
上列被告因竊盜等案件，經檢察官提起公訴（97年度偵緝字第18
32號、97年度偵字第22677 號、第26158 號、第26382 號），本
院以簡式審判程序審理，判決如下：
    主  文
癸○○犯如附表一、附表二所示之罪，均累犯，各處如附表一、
附表二所示之刑。應執行有期徒刑肆年。
    事  實
一、癸○○前因竊盜案件，經臺灣高等法院臺南分院以89年度上
    易字第1222號判處有期徒刑6 年；復因詐欺案件，經臺灣臺
    南地方法院以89年度易字第2739號判處有期徒刑1 年確定。
    上開2 罪嗣經臺灣臺南地方法院以90年度聲字第937 號裁定
    應執行有期徒刑6 年10月確定，甫於民國96年2 月11日縮刑
    期滿執行完畢。
二、詎癸○○猶未知警惕，復3 度意圖為自己不法之所有，各基
    於3 次不同之詐欺取財犯意，先後於如附表一所示之時間、
    地點，分次對於辛○○、丙○○、庚○○等3 人，各施以如
    附表一所示之詐術方法，致辛○○、丙○○、庚○○等3 人
    分別陷於錯誤，辛○○因而將其所有車號7478－PY號之自
    小貨車1 部；丙○○因而將黃天奇所有車號S4－4105號之
    自小客車1 部；庚○○因而將其所有車號7437－UK號之自
    小貨車1 部，先後交予癸○○，分3 次各詐取上開車輛1 部
    ，供己代步使用。
三、另5 度意圖為自己不法之所有，各基於5 次不同之竊盜犯意
    ，先後於如附表二所示之時間、地點，各以如附表二所示之
    方法，分次竊取己○○所有車號YLO －582 號機車1 部、
    甲○○所有車號C7－5436號自小客車1 部、壬○○所有
    車號1271－SW號自小客車1 部（含車內放置壬○○所有手提
    包1 個，內有壬○○所有之身分證、汽機車駕駛執照、健保
    卡、榮譽國民證各1 張；現金新台幣（下同）7 千元、行動
    電話1 支、眼鏡1 副）得手，並將車輛供己使用；復分次竊
    取丑○○所有置於工地內之鷹架42支、乙○○所有置於
    另一工地內之鷹架4 支，伺機變賣。嗣於97年8 月27日上午
    6 時40分許，駕駛所詐得之上開車號7437－UK號自小貨車，
    行經高雄縣岡山鎮○○街137 巷27號前，為警查獲，並扣得
    車號7437－UK號自小貨車1 部、鷹架共46支、壬○○之身分
    證、汽機車駕駛執照、健保卡、榮譽國民證等物品（分別發
    還庚○○、丑○○、乙○○、壬○○），循線查悉上情。
四、案經高雄縣政府警察局湖內分局、岡山分局報告及臺南縣警
    察局佳里分局、學甲分局報請臺灣臺南地方法院檢察署函請
    臺灣高等法院檢察署移轉臺灣高雄地方法院檢察署檢察官偵
    查起訴。
    理  由
一、本件被告癸○○所犯均為死刑、無期徒刑、最輕本刑為3 年
    以上有期徒刑以外之罪，其於準備程序進行中，就被訴事實
    均為有罪之陳述，經本院告知簡式審判程序之旨，並聽取當
    事人之意見後，裁定進行簡式審判程序，合先敘明。
二、前揭事實，業據被告於本院審理中，全部坦承不諱（本院卷
    第52頁、第62-65 頁），並有下列證據可佐：
(一)如附表一編號1 所示部分：
    業經證人辛○○於警詢、偵訊中證述明確（警一卷第1-3 頁
    、偵一卷第9-10頁），經核前後一致，並與被告前開自白相
    符，復有指認照片1 幀、癸○○身分證影本、車籍查詢基本
    資料各1 份在卷可參（警一卷第4 頁、第6 頁、第8 頁）。
(二)如附表一編號2 所示部分：
    業經證人丙○○於警詢中指訴明確（警三卷第1-3 頁），核
    與被告前開自白相符，復有指認照片1 幀、車籍查詢基本資
    料1 份在卷可參（警三卷第7 頁、第10頁）。
(三)如附表一編號3 所示部分：
    業經證人庚○○於警詢、偵訊中證述明確（警四卷第7-8 頁
    、偵五卷第26頁），經核前後一致，並與被告前開自白相符
    ，復有贓物認領保管單1 份、現場採證照片10幀、車籍查詢
    基本資料1 份在卷可參（警四卷第36頁、第43-45 頁；偵四
    卷第64頁），及車號7437－UK號自小貨車1 部扣案為憑（警
    四卷第26-29 頁）。
(四)如附表二編號1 所示部分：
    業經證人子○○、丁○○於警詢、偵訊中證述明確（警二卷
    第1-4 頁、第6-15頁；偵二卷第6-7 頁），互核相符。復有
    現場採證照片8 幀、車輛尋獲電腦輸入單、失車紀錄、贓物
    認領保管單、指認照片各1 份在卷可參（警二卷第17-25 頁
    、第30頁）。
(五)如附表二編號2 所示部分：
    業經證人丁○○於警詢、偵訊中證述明確（警二卷第6-15頁
    、偵二卷第6-7 頁），前後一致，核與被告前開自白相符。
    復有車輛協尋電腦輸入單、車籍查詢基本資料、竊盜案件紀
    錄表、指認照片各1 份在卷可參（警二卷第26-29 頁）。
(六)如附表二編號3 所示部分：
    業經證人壬○○於警詢、偵訊中證述明確（警三卷第4-5 頁
    警三卷第10-12 頁、偵三卷第68-69 頁），前後一致，核與
    被告前開自白相符。復有指認照片、車籍查詢基本資料、贓
    物認領保管單各1 份、現場採證照片1 幀在卷可參（警三卷
    第8 頁、第11-12 頁；警四卷第35頁、第46頁），及被害人
    壬○○之身分證、汽機車駕駛執照、健保卡、榮譽國民證各
    1 張扣案為憑（警四卷第26-29 頁）。
(七)如附表二編號4 所示部分：
    業經證人丑○○、陳順發、陳冠崴於警詢中證述明確（警四
    卷第15-19 頁、第20-22 頁、第23-25 頁），互核大致相符
    ，復有贓物認領保管單1 份、現場採證照片6 幀在卷可參（
    警四卷第37頁、第45-46 頁），及鷹架42支扣案為憑（警四
    卷第26-29 頁）。
(八)如附表二編號5 所示部分：
    業經證人乙○○於警詢中指訴明確（警四卷第13-14 頁），
    核與被告前開自白相符，復有贓物認領保管單1 份、現場採
    證照片共11幀在卷可參（警四卷第37頁、第42頁、第45-46
    頁），及鷹架4 支扣案為憑（警四卷第26-29 頁）。被告自
    白既有上開卷證可資佐證，自堪採為論科之依據。本件事證
    明確，被告上開犯行均堪認定，應予依法論科。
三、按刑法第320 條第1 項之竊盜罪，與同法第339 條第1 項之
    詐欺取財罪，同為財產犯罪，惟行為各有不同。所謂竊取，
    乃乘人不覺而取他人之動產，移置於自己支配之下；而詐欺
    則係施以詐術或欺罔手段，使人將財物交付（最高法院33年
    上字第1134號判例意旨參照）。本件被告所為如附表一編號
    1 、2 、3 所示部分，均係偽稱借用車輛，而施以詐術，使
    被害人辛○○等人陷於錯誤，分別將車輛交付。核被告此部
    分所為，均係犯刑法第339 條第1 項之詐欺取財罪。至如附
    表二編號1 、2 、3 、4 、5 所示部分，均係乘被害人己○○等人不覺而取其車輛、鷹架等物。核此部分所為，均係犯
    刑法第320 條第1 項之竊盜罪。被告所犯上開3 件詐欺取財
    、5 件竊盜犯行，各次行為時間、地點並非密接，顯係基於
    各別犯意所為，應予分論併罰。又被告前有如事實欄第一段
    所示犯罪科刑及執行情形，有臺灣高等法院被告前案紀錄表
    1 份在卷可按。其於受徒刑之執行完畢後，5 年以內故意再
    犯本件有期徒刑以上之8 罪，均為累犯，應依刑法第47條第
    1 項之規定，各加重其刑。
四、本院審酌被告年值青壯，身心健全，不思循正當途徑賺取財
    物，竟任意竊取他人之車輛供己使用，及竊取工地之鷹架欲
    變賣花用，價值觀念偏差，應予導正。前已因竊盜案件經判
    處有期徒刑6 年、因詐欺案件經判處有期徒刑1 年確定，甫
    於96年2 月11日縮刑期滿執行完畢，有上開前案紀錄表可稽
    ，竟旋自同年6 月18日起，先後為本案之3 件詐欺取財、5
    件竊盜犯行，素行欠佳且不知悔改。所詐取及竊得之物品眾
    多，嚴重影響社會治安，犯罪所生危害甚鉅。衡以事後始終
    坦承犯行，犯罪後態度尚可，犯罪之動機多為竊車代步，並
    參酌所竊物品之價值及性質，與被害人之關係親疏，及其犯
    罪之手段、智識程度、生活狀況等一切情狀，認檢察官具體
    求處應執行刑有期徒刑3 年6 月，略有過輕，爰各量處如主
    文所示之刑，並定其應執行之刑為有期徒刑4 年，以資儆懲
    。末查，被告雖於96年9 月16日至97年8 月6 日間，犯有本
    件5 次竊盜犯行，惟依其次數，及其情節多為需車代步，臨
    時起意竊車使用，而非竊取車輛變賣以之維生等情觀之，尚
    難認有竊盜之犯罪習慣，非不能以上開所宣告有期徒刑之執
    行，而矯正其行為。依其犯罪情節，如宣告於刑之執行前，
    令入勞動場所強制工作3 年，容有未合比例原則之處，爰不
    併予宣告強制工作之保安處分，附此敘明。
據上論斷，應依刑事訴訟法第284 條之1 、第273 條之1 第1 項
、第299 條第1 項前段，刑法第320 條第1 項、第339 條第1 項
、第47條第1 項、第51條第5 款，刑法施行法第1 條之1 ，判決
如主文。
本案經檢察官戊○○到庭執行職務。
中    華    民    國    97    年    11    月    14    日
                  刑事第六庭    法  官  林柏壽
以上正本證明與原本無異。
如不服本判決應於收受本判決後10日內向本院提出上訴書狀，並
應敘述具體理由，如未敘述上訴理由者，應於上訴期間屆滿後20
日內補提理由書狀於本院（均須按他造當事人之人數附繕本）「
切勿逕送上級法院」。
中    華    民    國    97    年    11    月    14    日
                                書記官  林國龍
附錄本案論罪科刑法條：
刑法第320 條第1 項
意圖為自己或第三人不法之所有，而竊取他人之動產者，為竊盜
罪，處5 年以下有期徒刑、拘役或5 百元以下罰金。
刑法第339 條第1 項
意圖為自己或第三人不法之所有，以詐術使人將本人或第三人之
物交付者，處5 年以下有期徒刑、拘役或科或併科1 千元以下罰
金。
附表一（詐欺取財部分）：
┌─┬──────┬────────────────────┬─────────┐
│編│ 犯罪時間   │      行      為      方      式        │                  │
│號├──────┤                                        │  各  罪  主  文  │
│  │ 犯罪地點   │                  及                    │                  │
│  ├──────┤                                        │                  │
│  │  被害人    │      查      獲      經      過        │                  │
├─┼──────┼────────────────────┼─────────┤
│1 │96年6 月18日│先於96年6 月18日上午9 時許，至「鑫科資源│犯詐欺取財罪，累犯│
│  │上午9 時30分│回收場」向辛○○佯稱工地內有廢鐵待清運，│，處有期徒刑陸月。│
│  │許          │由辛○○於9 時30分許，駕駛車號7478─PY號│                  │
│  ├──────┤自小貨車（價值35萬元）搭載癸○○前往高雄│                  │
│  │高雄縣阿蓮鄉│縣阿蓮鄉港後村76號「光德寺」工地後，楊奇│                  │
│  │港後村76號「│原即藉詞購買飲料，向辛○○借用上開自小貨│                  │
│  │光德寺」工地│車，致辛○○信以為真，而陷於錯誤，交付該│                  │
│  │內          │車及鑰匙予癸○○，癸○○即駕車離去，而詐│                  │
│  ├──────┤取該車得手，供己代步。辛○○久等不見楊奇│                  │
│  │辛○○      │原駕車返回，始悉受騙，而報警處理。嗣經警│                  │
│  │            │於96年6 月底，在高雄市○○路大統百貨附近│                  │
│  │            │尋獲該車（已發還辛○○）。              │                  │
├─┼──────┼────────────────────┼─────────┤
│2 │97年2 月21日│於97年2 月21日下午2 時10分許，以電話向「│犯詐欺取財罪，累犯│
│  │下午2 時10分│281 車行」要求派車搭乘，由該車行司機吳神│，處有期徒刑陸月。│
│  │許          │農駕駛車號S4─4105號自小客車（車主黃天奇│                  │
│  ├──────┤），至臺南縣學甲鎮○○路搭載癸○○前往臺│                  │
│  │臺南科學園區│南科學園區門口，癸○○即佯以丙○○穿著拖│                  │
│  ├──────┤鞋，未依規定配戴工程帽及安全鞋，不得進入│                  │
│  │丙○○      │園區為由，偽稱借用上開自小客車進入園區為│                  │
│  │            │丙○○拿取工程帽及安全鞋，並將所竊壬○○│                  │
│  │            │之手提包交予丙○○，請其暫行保管，致吳神│                  │
│  │            │農信以為真，而陷於錯誤，將該車交付予楊奇│                  │
│  │            │原駛入園區內，而詐取該車得手，供己代步（│                  │
│  │            │車內置有丙○○之身分證、健保卡、汽機車駕│                  │
│  │            │照、行照、郵局存簿、提款卡、印章及現金約│                  │
│  │            │2 千元）。丙○○久等不見癸○○駕車返回，│                  │
│  │            │始悉受騙，而報警處理。                  │                  │
├─┼──────┼────────────────────┼─────────┤
│3 │97年4 月29日│先至庚○○所經營位於高雄縣岡山鎮○○路之│犯詐欺取財罪，累犯│
│  │下午2 時30分│資源回收場，向庚○○自稱工頭，並偽稱工地│，處有期徒刑陸月。│
│  │許          │內有廢鐵要變賣，庚○○遂駕駛車號7437─UK│                  │
│  ├──────┤號自小貨車搭載癸○○前往高雄縣岡山鎮民有│                  │
│  │高雄縣岡山鎮│路之某工地，癸○○即藉詞向庚○○借用該車│                  │
│  │民有路某工地│搭載工人搬運廢鐵，致陳信信以為真，而陷於│                  │
│  ├──────┤錯誤，交付該車予癸○○使用，詐取該自小貨│                  │
│  │庚○○      │車得手。庚○○因久等不見癸○○駕車返回，│                  │
│  │            │始悉受騙，而報警處理。嗣經警於97年8 月27│                  │
│  │            │日上午6 時40分許，在高雄縣岡山鎮○○街13│                  │
│  │            │7 巷27號前查獲，並扣得上開車號7437－UK號│                  │
│  │            │自小貨車（已發還庚○○）。              │                  │
└─┴──────┴────────────────────┴─────────┘
附表二（竊盜部分）：
┌─┬──────┬────────────────────┬─────────┐
│編│ 犯罪時間   │      行      為      方      式        │                  │
│號├──────┤                  及                    │  各  罪  主  文  │
│  │ 犯罪地點   │      查      獲      經      過        │                  │
├─┼──────┼────────────────────┼─────────┤
│1 │96年9 月16日│於96年9 月16日下午1 時許，見友人子○○之│犯竊盜罪，累犯，  │
│  │下午1 時許  │配偶己○○所有車號YLO－582號機車停在臺南│處有期徒刑陸月。  │
│  ├──────┤縣佳里鎮番仔寮139 號自宅前，鑰匙疏未拔下│                  │
│  │臺南縣佳里鎮│，即以該鑰匙啟動機車騎乘離去，竊取該機車│                  │
│  │番仔寮139 號│得手，並以之為交通工具，騎往軍中同袍吳進│                  │
│  ├──────┤和位於臺南縣七股鄉永吉村永吉13號住處。嗣│                  │
│  │己○○      │經警在該址尋獲上開機車（已發還子○○）。│                  │
├─┼──────┼────────────────────┼─────────┤
│2 │96年9 月16日│於96年9 月16日下午2 時30分許，騎乘所竊上│犯竊盜罪，累犯，  │
│  │下午4 時40分│開車號YLO－582號機車前往丁○○位於臺南縣│處有期徒刑捌月。  │
│  │至6 時20分間│七股鄉永吉村永吉13號住處，佯稱委請丁○○│                  │
│  │某時        │聯絡吊車至番仔寮載運鋼板，並騎乘上開機車│                  │
│  ├──────┤搭載丁○○至省道臺17線、縣道南38線公路口│                  │
│  │臺南縣七股鄉│之三股加油站前等候吊車前來，再乘隙騎乘上│                  │
│  │永吉村永吉13│開機車返回丁○○左址住處，將丁○○之配偶│                  │
│  │號丁○○住處│甲○○所有停放上址之車號C7─5436號自小客│                  │
│  │前          │車之車門徒手開啟後，以置於車內之汽車鑰匙│                  │
│  ├──────┤發動駛離，而竊取該自小客車得手。嗣經警於│                  │
│  │甲○○      │96年10月5 日尋獲（已發還丁○○）。      │                  │
├─┼──────┼────────────────────┼─────────┤
│3 │97年2 月16日│於97年2 月16日下午5 時40分許，自臺南縣新│犯竊盜罪，累犯，  │
│  │下午5 時45分│營市搭乘壬○○駕駛之車號1271─SW號自小客│處有期徒刑捌月。  │
│  │許          │車至臺南縣永康市○○○路215 巷24號前，趁│                  │
│  ├──────┤壬○○下車拿取物品之際，駕駛該車離去，而│                  │
│  │臺南縣永康市│竊取上開自小客車（車內放置手提包1 個，內│                  │
│  │復國一路215 │有壬○○之身分證、汽機車駕照、健保卡、榮│                  │
│  │巷24號前    │譽國民證各1 張、現金7 千元、行動電話1 支│                  │
│  ├──────┤、眼鏡1 副）。得手後將車任意棄置（迄未尋│                  │
│  │壬○○      │獲），並取走車內手提包及其內壬○○之身分│                  │
│  │            │證、汽機車駕照、健保卡、榮譽國民證等證件│                  │
│  │            │留供日後使用。嗣經警於97年8 月27日上午6 │                  │
│  │            │時40分許，在高雄縣岡山鎮○○街137 巷27號│                  │
│  │            │前查獲，並扣得壬○○之身分證、汽機車駕駛│                  │
│  │            │執照、健保卡、榮譽國民證（已發還壬○○）│                  │
├─┼──────┼────────────────────┼─────────┤
│4 │97年6 月6 日│癸○○詐得庚○○所有之車號7437─UK號自小│犯竊盜罪，累犯，  │
│  │下午3 時許  │貨車後（如附表一編號3 所示），再於97年6 │處有期徒刑陸月。  │
│  ├──────┤月6 日下午3 時許，駕駛該車至高雄縣路竹鄉│                  │
│  │高雄縣路竹鄉○○○段00000000地號建築工地內，徒手竊取葉│                  │
│  │新園段318500│天安所有置於工地內之鷹架42支，得手後搬至│                  │
│  │00地號建築工│上開自小貨車上，伺機變賣。嗣經警於97年8 │                  │
│  │地          │月27日上午6 時40分許，在高雄縣岡山鎮忠誠│                  │
│  ├──────┤街137 巷27號前查獲，並扣得鷹架42支（已發│                  │
│  │丑○○      │還丑○○）。                            │                  │
├─┼──────┼────────────────────┼─────────┤
│5 │97年8 月6 日│復於97年8 月6 日下午6 、7 時許，駕駛所詐│犯竊盜罪，累犯，  │
│  │下午6 、7 時│得上開車號7437─UK號自小貨車，至高雄市左│處有期徒刑伍月。  │
│  │許          │營區○○路71號工地，徒手竊取乙○○所有置│                  │
│  ├──────┤於工地內之鷹架4 支，得手後搬至上開自小貨│                  │
│  │高雄市左營區│車上，伺機變賣。嗣經警於97年8 月27日上午│                  │
│  │洲仔路71號工│6 時40分許，在高雄縣岡山鎮○○街137 巷27│                  │
│  │地          │號前查獲，並扣得上開鷹架4 支（已發還余文│                  │
│  ├──────┤斌）                                    │                  │
│  │乙○○      │。                                      │                  │
└─┴──────┴────────────────────┴─────────┘


司法院資訊處製作；財團法人民間司法改革基金會備份。
